# 对于财政部 2019 年 6 号文中应付利息分录的疑问

提问人：咸鱼来也 时间：2019-08-22 09:39:46
大家好：财政部 2019 年 6 号文对应付利息描述如下：“其他应付款” 项目，应根据 “应付利息”“应付股利” 和 “其他应付款” 科目的期末余额合计数填列。其中的 “应付利息” 仅反映相关金融工具已到期应支付但于资产负债表日尚未支付的利息。基于实际利率法计提的金融工具的利息应包含在相应金融工具的账面余额中。
根据内容，那是否以后计提利息时分录为
借：财务费用
贷：短期借款/长期借款等先关金融负债科目——应计利息二级科目仅有到合同规定的支付期时才进行
借：短期借款/长期借款等先关金融负债科目——应计利息二级科目贷：应付利息
但如此有个问题，就是一般债务计息合同中只会规定利息支付时间，如一年一付，每季度一付或到期支付，那么应付利息是否就意味着利息逾期说明一般情况下应付利息应该无余额？

回答人：chenyiwei
可以这样理解。除非合同约定有一段时间的宽限期，或者因为债务人众多等原因在一段时间内均可支付利息，否则 “应付利息” 有余额在很大程度上说明该项利息已经逾期。

提问人：952722 时间：2019-12-14 08:05:07
陈版主，针对 2019 年财政 6 号文，一般企业财务报表格式中提到基于实际利率法计提的金融工具的利息应包含在相应金融工具的账面余额中。但是计提的利息也是在一年内需要支付的，是不是要分类为其他流动负债呢。

回答人：chenyiwei
需要。或者列入一年内到期的非流动负债。